# 投资退款放现金流什么科目

提问人：zzh456 时间：2015-06-16 14:23:25
陈老师，你好，实际业务中母公司对子公司增资投资，结果增资失败（增资款未在银行停留超过 1 天导致无法验资）被银行退回，我想问下，在该业务中，支付投资款母公司、子公司收到投资款分别放在什么现金流科目，增资失败时候母公司收回退款、子公司支付款项放在什么科目比较合适啊。

回答人：chenyiwei
母公司：收到的其他与投资活动有关的现金、投资支付的现金 子公司：支付的其他与筹资活动有关的现金、吸收投资收到的现金